臺灣嘉義地方法院刑事判決　　　　　　　 94年度訴字第139號
　　公訴人　臺灣嘉義地方法院檢察署檢察官
　　被　告　甲○○　男　32歲.
上列被告因違反毒品危害防制條例案件，經檢察官提起公訴（94
年度毒偵字第209號）暨移送併辦（94年度毒偵字第565號），本
院合議庭裁定由受命法官以簡式程序進行審理，判決如下：
    主  文
甲○○連續施用第一級毒品，處有期徒刑捌月，扣案之第一級毒
品海洛因壹小包（淨重零點零肆公克）沒收銷燬之，扣案之前揭
海洛因外包裝（重零點貳零公克）、注射針筒拾支、分裝袋貳個
及糖粉壹包均沒收之；又施用第二級毒品，處有期徒刑月，扣
案之第二級毒品甲基安非他命壹小包（驗前淨重零點貳公克，驗
後淨重零點壹公克）沒收銷燬之，扣案之前揭甲基安非他命外包
裝及玻璃球貳個均沒收之。應執行有期徒刑拾月，扣案之第一級
毒品海洛因壹小包（淨重零點零肆公克）及第二級毒品甲基安非
他命壹小包（驗前淨重零點貳公克，驗後淨重零點壹公克）均沒
收銷燬之，扣案之前揭海洛因外包裝（重零點貳零公克）、注射
針筒拾支、分裝袋貳個、前揭甲基安非他命外包裝、玻璃球貳個
及糖粉壹包均沒收之。
    事  實
一、甲○○前因施用毒品案件，經臺灣臺中地方法院以91年度毒
    聲字第3370號裁定送觀察、勒戒後，認無繼續施用毒品之傾
    向，由臺灣臺中地方法院檢察署檢察官於民國（下同）92
    年3月14日，以91年度毒偵字第2952號、第3929號及92年度
    毒偵字第494號為不起訴處分確定。猶不知惕勵，復基於施
    用第1級毒品海洛因之概括犯意，自93年12月中旬某日起，
    至94年3月16日上午8時許止，在其位於嘉義市○○○路615
    號居處內，以針筒注射方式，連續施用海洛因多次；另基於
    施用第2級毒品甲基安非他命之犯意，於94年2月3日晚間，
    在不詳地點，施用甲基安非他命1次。嗣警方於94年2月4日
    下午3時許，在前揭居處查獲，扣得海洛因1小包（淨重0.04
    公克）、其所有供施用海洛因所用之前開毒品外包裝（重0.
    20公克）與注射針筒8支、及甲基安非他命1小包（驗前淨重
    0.2公克，驗後淨重0.1公克）、其所有供施用甲基安非他命
    所用之前開毒品外裝與玻璃球2個，並於查獲當日晚間7時30
    分，得甲○○同意採其尿液送驗，結果呈嗎啡陽性及甲基安
    非他命陽性反應；警方復於94年3月18日中午12時20分許，
    在甲○○位於嘉義縣水上鄉中庄村中庄337號住處，扣得其
    所有供施用海洛因所用之注射針筒2支、分裝袋2個及糖粉1
    包，並於同日下午1時50分許，得甲○○同意採其尿液送驗
    ，結果呈嗎啡陽性反應，而知上情。
二、案經嘉義縣警察局中埔分局報告臺灣嘉義地方院檢察署檢察
    官偵查起訴及嘉義縣警察局水上分局報告臺灣嘉義地方院檢
    察署檢察官偵查後移送併辦。
    理  由
一、(1)訊據被告甲○○對於右揭犯罪事實坦承不諱（見本院94年
    5月11日審判筆錄），又前揭為警查扣之第一級毒品海洛因
    1小包（淨重0.04公克）及第2級毒品甲基安非他命1小包（
    驗前淨重0. 2公克，驗後淨重0.1公克）經送驗結果分別確
    係海洛因、甲基安非他命等情，有法務部調查局94年4月12
    日調科壹字第180001959號鑑定通知書、私立高雄醫學大學
    附設中和醫院94年4月19日報告編號0000- 000號檢驗報告1
    紙附卷足憑（見本院卷第15、17頁）；且被告經警採尿送驗
    ，結果呈甲基安非他命陽性或嗎啡陽性（海洛因吸食入人體
    ，經代謝作用又可分解成嗎啡，故海洛因在進入人體後，均
    以嗎啡型態排於尿液中）反應一情，亦有嘉義縣衛生局嘉衛
    檢字第0940003424號煙毒尿液檢驗單及代號與真實姓名對照
    表、台灣檢驗科技股份有限公司94年4月19日濫用藥物尿液
    檢驗報告（報告編號：KＺ000000000000號）等件在卷可稽，
    復有前揭海洛因外包裝、前揭甲基安非他命外包裝、玻璃球
    2個、注射針筒10支、分裝袋2個及糖粉1包扣案足憑，被告
    前開自白與事實相符，可予採信；(2)此外，被告前因施用毒
    品案件，經法院裁定送觀察、勒戒後，認無繼續施用毒品之
    傾向，由檢察官於92年3月14日號為不起訴處分確定等情，
    亦有不起訴處分書、台灣高等法院被告全國前案紀錄表、台
    灣嘉義地方法院檢察署刑案資料查註紀錄表等件附卷可參，
    是被告於5年內又犯本件之毒品危害防制條例第10條之罪，
    可信為真正；(3)綜上所述，本件事證明確，被告犯行洵堪認
    定。
二、(1)查海洛因為第1級毒品，甲基安非他命為第2級毒品，毒品
    危害防制條例第2條第2項第1款、第2款定有明文。核被告甲
    ○○所為，係犯毒品危害防制條例第10條第1項、第2項之施
    用第1級、第2級毒品罪；其施用前、後持有海洛因之低度行
    為，為施用之高度行為所吸收；其施用前持有甲基安非他命
    之低度行為，亦為施用之高度行為所吸收；均不另論罪。再
    被告前揭多次施用海洛因之行為，時間緊接，犯罪構成要件
    相同，顯係基於概括犯意反覆為之，應依連續犯規定論以一
    罪，並加重其刑。而被告所犯施用甲基安非他命及連續施用
    海洛因2罪間，構成要件互殊，犯意個別，應分論併罰。本
    件併案部分（即被告自94年2月4日遭警查獲後起至94年3 月
    16日上午8時止之多次施用海洛因犯行）固未據檢察官於起
    訴犯罪事實中載明，惟該等部分與起訴之施用海洛因犯行有
    連續犯之裁判上一罪關係，為起訴效力所及，本院自應併予
    審究。(2)爰審酌被告有施用毒品前科，經觀察、勒戒，竟又
    再度施用，顯見其意志不堅，仍未戒絕，犯罪之動機、方法
    、屬自殘性犯罪、犯後坦承犯行，態度尚稱良好等一切情狀
    ，分別量處如主文所示之刑，並定其應執行之刑（按數罪併
    罰中之一罪，依刑法規定得易科罰金，若因與不得易科之他
    罪併合處罰結果而不得易科罰金時，原得易科部分所處之刑
    ，自亦無庸為易科折算標準之記載，司法院大法官會議釋字
    第144號解釋及最高法院83年度台抗字第133號裁定可資參照
    ），以資懲儆。(3)扣案之海洛因1小包（淨重0.04公克）及
    甲基安非他命1小包（驗前淨重0.2公克，驗後淨重0.1公克
    ），分屬第1級、第2級毒品，應依毒品危害防制條例第18條
    第1項前段規定，不問屬於犯人與否，均沒收銷燬之；另扣
    案之前揭海洛因外包裝（重0.20公克）、注射針筒10支、分
    裝袋2個及糖粉1包係被告所有且供施用海洛因所用之物，而
    扣案之前開甲基安非他命外包裝及玻璃球2個係被告所有且
    供施用甲基安非他命所用之物等情，業據其供陳在卷，應依
    刑法第38條第1項第2款、第3項規定併予沒收之。
據上論斷，依刑事訴訟法第273條之1第1項、第299條第1項前段
，毒品危害防制條例第10條第1項、第2項、第18條第1項前段，
刑法第11條、第56條、第51條第5款、第9款、第38條第1項第2款
，判決如主文。
本案經檢察官柯文綾到庭執行職務。
中　　華　　民　　國　　94　　年　　5 　　月　　25　　日
                  刑事第二庭  法  官  盧 鳳 田
右正本證明與原本無異。
如不服本判決，應於判決送達後10日內，向本院提出上訴狀。（
應附繕本）
中　　華　　民　　國　　94　　年　　5 　　月　　30　　日
                              書記官  楊  國  色
附錄論罪科刑法條：
毒品危害防制條例第10條：
施用第一級毒品者，處六月以上五年以下有期徒刑。
施用第二級毒品者，處三年以下有期徒刑。
